---
title: "Analise da atividade dos parlamentares no Twitter no ano de 2019"
author: "Igor Matheus Castor Diniz Pinheiro"
theme: sandstone
output:
  html_document:
    df_print: paged
    toc: yes
    toc_float: yes
  html_notebook:
    toc: yes
    toc_float: yes
---

```{r echo=FALSE, message=FALSE, warning=FALSE}
library(tidyverse)
source(here::here("code/lib.R"))
theme_set(theme_bw())
```

```{r read}
atividade = read_projectdata()
glimpse(atividade)
```

##Levando em consideração os parlamentares e seus respectivos alcances em redes sociais, Quais são os partidos que possuem o maior poder de influência no twitter?

```{r}
engaj_mediano_partido = 
  atividade %>%
  na.omit(engaj_mediano) %>%
  group_by(partido) %>%
  filter(partido != 'S/Partido') %>%
  summarise(engaj_med_part = median(engaj_mediano))

engaj_mediano_partido %>%
  group_by(partido)%>%
  ggplot(aes(x= reorder(partido, engaj_med_part), y= engaj_med_part,fill = partido) ) +
  geom_col(show.legend = FALSE)+
  labs(y='engajamento_mediano_do_partido', x= 'partidos')+
  coord_flip()

```


Considerando que o partido que possui maior poder de influência nas redes sociais é aquele que possui maior nível de engajamento, e evitando os pontos fora da curva, o que responde nossa pergunta é a mediana dos dos engajamentos_medianos de cada partido. Dessa forma poodemos perceber no gráfico que o PSOL e PSL estão bem a frente. O que difere do pensamento crítico do autor da questão, o qual imaginava PSOL, PT e PSDB. Importante ressaltar que o engajamento_mediano de cada partido é a mediana do engajamento de todos os seus parlamentares, que por sua vez são likes e retweets em seu conteúdo, ou seja aquele partido que possui maior engajamento mediano, é o partido que possui um número considerável de ações (likes/retweets emseu material).

```{r}
##como selecionar partido, nome e maisAtivos
sumarios = atividade %>%
    ##select(nome_eleitoral,partido,n_proprio,n_retweet)%>%
    group_by(nome_eleitoral)%>%
    na.omit(atividade)%>%
    summarise(partido, casa,maisAtivos = n_proprio+n_retweet)%>%
    arrange(desc(maisAtivos))
    

glimpse(sumarios)
```

##Quais são os partidos que possuem os parlamentares mais ativos?

```{r}
sumarios %>%
  head(sumarios, n=15L)%>%
  ggplot(aes(x=nome_eleitoral,y=partido, size=maisAtivos,color =partido, shape=casa))+
  geom_point()+
  coord_flip()
```


Considerando que um parlamentar ativo é aquele que possui twwets ou que retweeta algum conteúdo,  pegando os 15 que possuem o maior índice de atividade temos o resultado exibido no gráfico acima. O que também cofronta com o resultado esperado pelo pesquisador, que esperava que fosse algum parlamentar do PSL ou PT.

##Quantos parlamentares por partido temos? Quantos do senado e quantos da câmara? O número de parlamentares por partido reflete quais são os partidos com maior poder de influência, como vimos na primeira questão ?

###Parlamentares por partido

```{r}
Count = atividade %>% 
  group_by(partido)%>%
  count() %>% 
  arrange(n)

glimpse(Count)

Count %>% 
  ggplot(aes(x = reorder(partido,n), y=n, fill=partido)) + 
  geom_col(show.legend = FALSE)+
  coord_flip()+
  labs(y='numero_de_parlamentares')
  
```

###Parlamentares senado x Parlamentares Câmara. 

```{r}
atividade %>% 
  ggplot(aes(x= casa, fill=casa))+
  geom_bar(show.legend = FALSE)+
  labs(x='casa', y='Quantidade')
```


É possível perceber que temos muito mais parlamentares da câmara do que parlamentares do Senado. MAS... 

## SE considerarmos a atividade mediana, quem são os mais ativos, câmara ou senado?
```{r}
atividade_mediana_casa = 
  atividade %>%
  na.omit(engaj_mediano) %>%
  group_by(casa) %>%
  filter(partido != 'S/Partido') %>%
  summarise(ativ_med_casa = median(n_proprio+n_retweet))

atividade_mediana_casa %>%
  ggplot(aes(x= casa, y= ativ_med_casa, fill = casa) ) +
  geom_col(show.legend = FALSE)

```

Portanto, mesmo que o núemro de parlamentares na câmara seja maior, os senadores são os mais ativos na rede social!!

##O número de parlamentares tem impacto no poder de influência do partido?

De acordo com os gráficos obtidos na figura 1 e na figura 3, podemos confrotar o fato de que o PT tem o maior número de parlamentares com twitter, entretanto a quantidade não teve um impacto muito grande no nível de influência e poder de engajamento na rede social. O cenário inverso pode ser notado com o partido do PSOL que não possui muitos parlamentares no twitter entretanto está em primeiro lugar em nível de engajamento.





